最高法院刑事判決　　　　　　　　　　　　　　　　　九十一年度台上字第九九號
　　上　訴　人　甲○○
右上訴人因偽造有價證券案件，不服台灣高等法院台中分院中華民國八十八年十月二
十一日第二審更審判決（八十八年度上更(一)字第一四四號，起訴案號：台灣台中地方
法院檢察署八十四年度偵字第八○二七號），提起上訴，本院判決如左：
    主  文
上訴駁回。
    理  由
按刑事訴訟法第三百七十七條規定：上訴於第三審法院，非以判決違背法令為理由，
不得為之。是提起第三審上訴，應以原判決違背法令為理由，係屬法定要件。且必須
依據卷內資料為具體之指摘，並足據以辨認原判決已具備違背法令之形式，始屬相當
。本件原判決依憑上訴人甲○○坦承王朝樟失竊王美菊蓋妥印章之新竹區中小企業銀
行中壢分行第三九○七｜七帳號、票號第ＣＮ00000000號支票一紙當日在場
，並有提示上開支票之事實。及證人王朝樟、王美菊所證述，復有上開偽造之支票影
本、掛失止付票據提示人資料查報表、遺失票據申請書在卷可稽等證據資料，認定上
訴人有如原判決事實欄所載意圖供行使之用，而偽造有價證券（累犯）犯行，因認第
一審論處上訴人罪刑，為無不合，予以維持，駁回上訴人在第二審之上訴，已於理由
內詳細述其所憑之證據及認定之理由，並說明上訴人所辯該紙支票係王朝樟於民國
八十三年十二月五日與伊會帳後交付伊作為清償借款之用，伊於警局、偵訊中所供述
由「阿昌」交付該支票，係受王朝樟指示所言，並非實在，況支票若係伊竊取，焉會
前往提示，且支票面額上蓋印章係為防止他人竄改，本件支票遺失時該支票面額欄上
已蓋妥印章，顯不合常情云云，不足採信。至證人即上訴人之母姚李日標所證，暨上
訴人所提存證信函、錄音帶及譯文、王朝樟為發票人面額新台幣七萬五千元之支票影
本均非有利於上訴人之證據，尚難採為有利於上訴人之認定。已依據卷內資料詳予指
駁、說明，從形式上觀察，原判決並無違背法令情形存在。次查犯罪事實之認定及證
據之取捨，乃事實審法院之職權，且法院憑以認定犯罪事實之證據，並不以直接證據
為限，即綜合各種證據，本於推理作用，為其認定犯罪事實之基礎，如不違背經驗法
則與論理法則，即不得指為違法，而據為上訴第三審之理由。原判決綜合各種證據，
認定上訴人有上揭犯行，究竟違背如何之經驗法則或論理法則，上訴意旨，並未具體
指明，徒憑己見，就原判決已說明之事項或屬原審採證認事職權之適法行使，任意指
摘有採證違法，且仍為單純事實之爭執，難謂為適法之第三審上訴理由。再刑事訴訟
法第三百七十九條第十款所稱應調查之證據，係指與待證事實有重要關係，在客觀上
認為應行調查者而言。原審已傳訊證人王朝樟、陳錦華及王美菊就上揭支票如何失竊
及上訴人所辯等事項加以訊問，且原判決已就上訴人竊取上揭支票後加以偽造之證據
，及就上訴人所辯各節，何以不足採，於判決理由內詳加說明。上訴人在原審辯論時
固又具狀請求傳訊證人王朝樟訊問上開事項證明其未犯罪，原判決因事證明確，未加
傳喚亦未於理由內說明，程序上雖稍嫌簡略，但於判決主旨並無影響，依刑事訴訟法
第三百八十條之規定，不得為上訴第三審之理由。再查證人王朝樟、王美菊於第一審
偵審中固供述被竊當時桌上除上揭被竊支票外，尚放置其他支票云云，而原判決事實
僅簡略記載上揭支票一紙置於桌上時被上訴人竊取，但並不影響上訴人主觀上有不法
所有之意圖之認定。上訴人執此指摘原判決違法，亦非上訴第三審之適法理由。依前
揭說明，其上訴違背法律上之程式，應予駁回。
據上論結，應依刑事訴訟法第三百九十五條前段，判決如主文。
中      華      民      國    九十一    年      一      月      十      日
                              最高法院刑事第三庭
                                  審判長法官  陳  錫  奎
                                        法官  洪  清  江
                                        法官  李  伯  道
                                        法官  呂  丹  玉
                                        法官  花  滿  堂
      右正本證明與原本無異
                                              書  記  官
中      華      民      國    九十一    年      一      月     十六     日
